臺灣臺北地方法院刑事判決　　　　　　100年度易緝字第104號
公　訴　人　台灣台北地方法院檢察署檢察官
被　　　告　陳賢龍
上列被告因妨害兵役治罪條例案件，經檢察官聲請簡易判決處刑
（99年度偵字第21133號），本院認不宜以簡易判決處刑，適用
通常程序判決如下：
    主  文
陳賢龍後備軍人意圖避免召集處理，居住處所遷移，無故不依規
定申報，致使臨時召集令無法送達，處有期徒刑貳月，如易科罰
金，以新台幣壹仟元折算壹日。
    事  實
一、陳賢龍為後備軍人，明知其自民國97年12月間已遷離其戶籍
    地址即台北縣新店市（現改制為新北市新店區○○○路38號
    ，且其具備後備軍人身分，如居住處所遷移，應依規定申報
    ，竟意圖避免臨時召集處理，無故不依規定申報，致使台北
    縣團管區後備司令部於98年12月間寄發之98年12月30日陸軍
    回役0130號臨時召集令，遲至99年1月9日、13日多次寄送仍
    無法送達，而未接受召集處理。
二、案經台北縣後備指揮部移送台灣台北地方法院檢察署檢察官
    聲請簡易判決處刑。
    理  由
一、被告對於公訴人所提之證據資料及以下本院作為判斷依據之
    各項證據資料，均同意或不爭執其證據能力，本院審酌該等
    言詞供述及書面作成時之情況，認為以之作為證據為適當，
    依刑事訴訟法第159條之5規定，均得作為證據。
二、上開犯罪事實，業據被告陳賢龍坦承不諱，復有臨時召集令
    0130號、台北縣後備指揮部列管後備軍人參加召集未按戶籍
    地居住亦未申報戶籍遷移調查表、召集令交付通知、召集令
    交付情形紀錄表、送達照片3紙在卷可稽。本件事證明確，
    被告犯行洵堪認定。
三、核被告係後備軍人，意圖避免召集處理，居住處所遷移，無
    故不依規定申報，而犯妨害兵役治罪條例第10條第1項第3款
    之罪，致使臨時召集令無法送達，依同條第3項規定，應以
    意圖避免臨時召集論，而依同法第5條科刑。爰審酌被告犯
    罪情節、所生危害程度尚非嚴重，犯後坦承犯行之態度，及
    檢察官求刑等一切情狀，量處如主文所示之刑，並諭知易科
    罰金之折算標準。
據上論斷，應依刑事訴訟法第452條、第284條之1、第299條第1
項前段，妨害兵役治罪條例第10條第3項、第1項第3款、第5條，
刑法第11條前段、第41條第1項前段，判決如主文。
本案經檢察官郭郁到庭執行職務
中    華    民    國   100    年    9     月    5     日
                    刑事第七庭    法  官  林欣苑
上正本證明與原本無異。
如不服本判決應於收受送達後10日內向本院提出上訴書狀，並應
敘述具體理由；其未敘述上訴理由者，應於上訴期間屆滿後20日
內向本院補提理由書（均須按他造當事人之人數附繕本）「切勿
逕送上級法院」。
                                  書記官  莊怡仙
中    華    民    國   100    年    9     月    5     日
附錄論罪法條
妨害兵役治罪條例第5條
意圖避免動員召集或臨時召集，而有下列行為之一者，處 5 年
以下有期徒刑：
一、捏造免役、除役、轉役、緩召、逐次召集或儘後召集原因者
    。
二、毀傷身體者。
三、緩召、逐次召集或儘後召集原因消滅後，無故逾三十日未自
    動申報者。
四、拒絕接受召集令者。
五、應受召集，無故逾入營期限二日者。
六、使人頂替本人應召者。
妨害兵役治罪條例第10條
後備軍人意圖避免召集處理有下列行為之一者，處一年以下有期
徒刑、拘役或科新臺幣 9 萬元以下罰金：
一、離營歸鄉無故不依規定報到，或重複申報戶籍者。
二、拒絕依規定調查，或體格檢查不到者。
三、居住處所遷移，無故不依規定申報者。
國民兵犯前項第 3 款之罪者，處 6 月以下有期徒刑、拘役或科
新臺幣 3 萬元以下罰金。
後備軍人犯第 1 項之罪或國民兵犯前項之罪，致使召集令無法
送達者，以意圖避免召集論；分別依第 5 條或第 6 條科刑。